臺灣桃園地方法院民事裁定
111年度消債更字第14號
聲  請  人  
即  債務人  黃家豐即黃作君

代  理  人  尚佩瑩律師（法扶律師）
上列聲請人因消費者債務清理條例事件，聲請更生，本院裁定如
下：
    主  文
債務人甲○○○○○○自民國111年3月18日下午5 時起開始更生程序。
命司法事務官進行本件更生程序。
    理  由
一、按債務人不能清償債務或有不能清償之虞者，得依本條例所
    定更生或清算程序，清理其債務；債務人無擔保或無優先權
    之本金及利息債務總額未逾新臺幣（下同）1,200 萬元者，
    於法院裁定開始清算程序或宣告破產前，得向法院聲請更生
    ；債務人對於金融機構負債務者，在聲請更生或清算前，應
    向最大債權金融機構請求協商債務清償方案，或向其住、居
    所地之法院或鄉、鎮、市、區調解委員會聲請債務清理之調
    解，消費者債務清理條例（下稱消債條例）第3條、第42條
    第1項、第151條第1項分別定有明文。次按法院開始更生程
    序之裁定，應載明其年、月、日、時，並即時發生效力；法
    院裁定開始更生或清算程序後，得命司法事務官進行更生或
    清算程序；必要時，得選任律師、會計師或其他適當之自然
    人或法人一人為監督人或管理人，消債條例第45條第1項、
    第16條第1項分別定有明文。
二、聲請意旨略以：聲請人前積欠金融機構債務無法清償，於11
    0年9月2日聲請消費者債務清理法院前置調解，嗣經司法事
    務官於110年11月11日開立調解不成立證明書。又聲請人無
    擔保或無優先權之債務總額為1,299,782元，且未經法院裁
    定開始清算程序或宣告破產，爰聲請裁定准予更生等語。
三、經查：
（一）關於前置協商之要件：聲請人前於110年9月2日向本院聲
      請消費者債務清理之調解，因無力清償債務以致調解不成
      立等情，有財團法人金融聯合徵信中心查詢當事人綜合信
      用報告回覆書及本院調解不成立證明書等件附卷可按（見
      本院110年度司消債調字第400號卷〈下稱調解卷〉16至18頁
      背面、44至46頁背面、85頁），並經本院調取上開卷宗核
      閱屬實。　　　
（二）關於聲請人之債務總額：聲請人雖陳報其無擔保或無優先
      權債務總額為1,299,782元（調解卷5頁），然依債權人之
      陳報（調解卷40至42頁、53至69頁、74至79頁），實為3,
      047,730元（計算式：595,295元＋151,875元＋927,274元＋4
      92,553元＋213,006元＋361,562元＋306,165元＝3,047,730元
      ），本院認應以該金額為其債務總額。
（三）關於聲請人之財產及收入：聲請人除有機車1輛，另於110
      年10月因工作需求以93,000元購入汽車1部外，名下無其
      他財產，有聲請人提出之全國財產稅總歸戶財產查詢清單
      、陳報狀及行車執照在卷可佐（調解卷19頁；本院卷19至
      22頁、59頁、63頁）；就收入部分，聲請人稱其任職於伊
      頓飛瑞慕品股份有限公司，每月薪資約3萬元，核與聲請
      人提出108至109年度綜合所得稅各類所得資料清單、勞工
      保險被保險人投保資料表、華南銀行存摺名細等件大致相
      符（調解卷20至25頁；本院卷23頁），且經本院查無聲請
      人其他收入資料，堪認聲請人所陳應屬實在，本院認以3
      萬元列計其每月收入為適當。　
（四）關於聲請人之必要支出：聲請人陳報其每月必要生活費用
      為22,815元（包括：聲請人及未成年子女之膳食費13,000
      元、醫療費915元、電話費1,000元、交通費3,000元、未
      成年子女之教育費900元、生活雜支費用4,000元），業據
      其提出醫療費用收據、電信費用收據、統一發票、學費收
      據附卷可參（本院卷25至45頁）。其中膳食費中包含受扶
      養人之未成年子女，而聲請人之子女，尚在就學中，應受
      其父母扶養，有聲請人提出聲請人子女之戶籍謄本、全國
      財產稅總歸戶財產查詢清單、108及109年綜合所得稅各類
      所得資料清單可據（本院卷47、55至59頁），本院審酌桃
      園市110年度平均每人每月最低生活費、聲請人之經濟、
      家庭生活狀況及其與配偶共同負擔未成年扶養費等情，認
      聲請人陳報每月必要生活費用為22,815元尚屬適當。
（五）聲請人現每月所得收入約為3萬元，扣除其必要支出22,81
      5元後，剩餘7,185元（計算式：3萬元－22,815元＝7,185元
      ）。而聲請人現年47歲（64年次），距勞工強制退休年齡
      （65歲），尚約18年，是審酌聲請人目前之收支狀況，及
      積欠債務之利息或違約金仍在增加中等情況，堪認聲請人
      之收入及財產狀況，有藉助更生制度調整其與債權人間權
      利義務關係之必要，自應許聲請人得藉由更生程序清理債
      務。　　　
四、綜上所述，聲請人係消費者，已達不能清償債務之程度，經
    消費者債務清理調解不成立，復查無消債條例第6條第3項、
    第8條或第46條各款所定應駁回更生聲請之事由。從而，本
    件聲請於法有據，應予准許，並依同條例第16條第1項規定
    ，命司法事務官進行更生程序。
五、本院裁定准許開始更生程序，俾使聲請人得以重建經濟生活
    ，惟本裁定不生免責效力，須聲請人於更生程序中與債權人
    協定更生方案，並持續履行，始能依消債條例第73條免責，
    附此敘明。　　
中　　華　　民　　國　　111 　年　　3 　　月　　18　　日
                            民事第二庭　林其玄
以上正本係照原本作成。
本裁定不得抗告。
本裁定已業於民國111年3月18日下午5 時公告。
中　　華　　民　　國　　111 　年　　3 　　月　　18　　日
                                書記官　謝宛橙